臺灣高等法院交通事件裁定　　　　　　　　　　　　九十三年度交抗字第五九二號
　　抗　告　人
　　即受處分人　甲○○
右抗告人因違反道路交通管理處罰條例案件，不服臺灣臺北地方法院，中華民國九十
三年七月十三日所為裁定（九十三年度交聲字第四八一號），提起抗告，本院裁定如
左：
    主  文
抗告駁回。
    理  由
一、抗告意旨略以：抗告人於民國（下同）九十二年十二月二十八日二十時二十分許
    ，駕駛所有牌照號碼二Ｅ－九二０八號之自用小客車，行經臺北市○○路時，因
    前方有公車擋住視線，待公車左轉瑞光路時，其所駕駛之自用小客車已在該十字
    路口中央，並仰視該路口上方號誌燈已轉換成黃燈，其即跟隨公車左轉瑞光路，
    否則所駕駛之車輛停留在該十字路口必造成交通阻礙，並無闖越紅燈，竟經警攔
    下並掣單舉發，而原審法院亦憑此逕認抗告人有闖紅燈之事實，因而駁回抗告人
    之聲明異議，實有未洽，為此提起抗告云云。
二、按汽車駕駛人，行經有燈光號誌管制之交岔路口闖紅燈者，處新臺幣一千八百元
    以上五千四百元以下罰鍰，並記違規點數三點，道路交通管理處罰條例第五十三
    條、第六十三條第一項第三款分別定有明文。復依違反道路交通管理事件統一裁
    罰基準及處理細則所訂之違反道路交通管理事件統一裁罰基準表亦明定駕駛人行
    經有燈光號誌管制之交岔路口闖紅燈，如駕駛小客車，逾應到案期限三十日以上
    始到案聽候裁決者，處新台幣五千四百元罰鍰，並記違規點數三點。
三、按受處分人不服道路交通管理處罰條例第八條所定主管機關所為之處罰者，得於
    接到裁決書之翌日起二十日內，向管轄地方法院聲明異議，道路交通管理處罰條
    例第八十七條第一項定有明文。查本件受處分人於九十三年四月十九日針對臺北
    市交通事件裁決所於九十三年四月一日所為之北市裁三字第裁二二－ＡＣＵ二九
    三二九九號違反道路交通管理事件裁決，於同年月十九日向該裁決所申述不服該
    裁決，並當場提出「臺北市交通事件裁決交通違規案件陳述」一份，並由臺北市
    交通事件裁決所現場收件，此有蓋有臺北市交通事件裁決所「現場收件章」之陳
    述書在卷可稽，受處分人既於原處分機關裁決後，二十日內之法定期間提出「臺
    北市交通事件裁決交通違規案件陳述」書狀，對該裁決內容表明不服之意旨，此
    一陳述書狀雖未載明「異議」之字樣，惟即對裁決表示不服，應視為已經合法異
    議，至其後受處分人提出之「聲明異議狀」一紙，觀諸其內容係就前開陳述之理
    由為具體說明，應視為理由之補充，不影響其異議之合法提出，合先敘明。
四、查抗告人即受處分人甲○○於九十二年十二月二十八日二十時二十分許，駕駛其
    所有牌照號碼二Ｅ－九二０八號自用小客車，行經臺北市○○路欲左轉瑞光路，
    而於該路口之燈光號誌轉已為紅燈時，竟不依燈光號誌停等，闖紅燈行駛，左轉
    至瑞光路，而遭值勤員警黃次郎當場攔停，並以受處分人有違反前揭道路交通管
    理處罰條例第五十三條規定之行為掣臺北市政府警察局九十二年十二月二十八日
    北市警交大字第ＡＣＵ二九三二九九號違反道路交通管理事件通知單舉發，因受
    處分人當場拒絕簽收，經員警在通知單上載明受處分人拒絕簽收等情，業據證人
    即舉發之員警黃次郎於原審法院調查時到庭證稱：九十二年十二月二十八日，我
    們執行三三四勤務，勤務時段是十八時至二十一時，我們在二十時左右的時候會
    站在港墘路與瑞光路口做路檢勤務，大概在二十時二十分左右，先是公車從港墘
    路左轉到瑞光路，公車轉的時候有一點勉強已經紅燈了，受處分人也跟著轉過來
    ，伊站在瑞光路口燈號不遠的位置上，可以清楚看到燈號，受處分人轉過來的時
    伊就將他當場攔下，並向他要駕照及行照當場告發請他簽收違規的事實，受處分
    人當時拒簽收等語在卷（見原審卷第二七頁），並有臺北市政府警察局九十二年
    十二月二十八日北市警交大字第ＡＣＵ二九三二九九號舉發違反道路交通管理事
    件通知單影本乙紙附卷可稽；而依受處分人於原審法院調查時供稱：伊駕車行經
    臺北市○○路欲左轉瑞光路，在轉彎前伊車距離前方公車不到三十公分，而路口
    號誌燈被前方之公車擋住而無法看到，伊就跟隨公車左轉，而伊車子進入瑞光路
    時看到的燈號是黃燈，並無闖紅燈等語（見原審卷第二七頁背面至第二八頁），
    茲查受處分人於駕車行進時，本即應與前車保持安全距離，並於行經設有號誌之
    路口時應注意其行進方向之號誌，惟受處分人竟於駕車行進時與前行公車僅保持
    約三十公分之距離，致未能注意該路口之號誌，即行駛入該路口，已有不當，且
    依受處分人所述當時既緊跟著大型公車行進並左轉，則於該大型公車左轉時，衡
    情受處分人駕駛之自用小客車當必緊隨該大型車之左後側左轉，此際受處分人原
    行向對面之號誌因受該大型公車遮擋，其是否仍得清楚觀看其原行向之號誌，實
    非無疑，且查警員黃次郎當時適在瑞光路上執行職務，對該路口之號誌情形當知
    之甚詳，其基於職務行使公權力之行為，在未有積極事證足以否認其事實前，自
    應具有公信力，該行政行為當可被推定為真正，是受處分人所述其駕車進入瑞光
    路時其原行向號誌仍為黃燈云云，核非屬實，受處分人駕車行經上揭設有燈光號
    誌管制之交岔路口時，既因緊隨前行公車行進，未能注意其行向路口之號誌即貿
    然隨公車進入該路口，而依警員黃次郎所述該公車進入該路口時號誌即已轉為紅
    燈，則受處分人當時行至該路口時，其行向號誌顯已轉為紅燈，詎其竟未注意該
    號誌，仍緊隨公車進入路口左轉，受處分人闖紅燈左轉之違規行為，至為明確。
    綜上所述，原處分機關因而就受處分人前揭違規行為，依首揭法條規定裁處罰鍰
    新台幣五千四百元，並記違規點數三點，並無不當，原審因而認受處分人之聲明
    異議為無理由，而予駁回，經核並無不合，受處分人執前開抗告意旨否認有闖紅
    燈之事實，顯無理由，應予駁回。
據上論斷，應依道路交通案件處理辦法第二十六條，刑事訴訟法第四百十二條，裁定
如主文。
中　　　華　　　民　　　國　　九十三　　年　　　八　　　月　　二十六　　日
                              臺灣高等法院交通法庭
                                  審判長法  官  張  傳  栗
                                        法  官  林  明  俊
                                        法  官  梁  宏  哲
右正本證明與原本無異。
不得再抗告。
                                        書記官  秦　慧　榮
中　　　華　　　民　　　國　　九十三　　年　　　八　　　月　　二十六　　日
